【裁判字號】    99,抗,49
【裁判日期】    990630
【裁判案由】    本票裁定
【裁判全文】
臺灣臺北地方法院民事裁定                99年度抗字第49號
抗  告  人  東方國際科技股份有限公司
法定代理人  乙○○
上列抗告人與相對人甲○○間本票裁定事件，抗告人對於民國99
年3 月24日本院96年度票字第37752 號裁定，提起抗告，本院裁
定如下：
    主  文
抗告駁回。
抗告費用新臺幣壹仟元由抗告人負擔。
    理  由
一、抗告意旨略以：抗告人就持有之本票聲請裁定許可強制執行
    ，雖經本院96年度票字第37752 號裁定准許在案。然因抗告
    人未向委任律師詳實說明該等本票係普廣企業有限公司為支
    付買賣貨款而開立，其相對人應為普廣企業有限公司、甲○
    ○，系爭本票裁定僅以甲○○為相對人顯然錯誤。又普廣企
    業有限公司業經臺北市政府於96年4 月19日以府建商字第09
    63768690號函廢止登記，且未選任清算人，依法即應以全體
    股東即甲○○、張淑娟、張仕鴻、陳慧玲、張俊華為普廣企
    業有限公司之法定代理人。抗告人聲請將系爭本票裁定相對
    人之記載更正為「相對人普廣企業有限公司」、「兼法定代
    理人甲○○、張淑娟、張仕鴻、陳慧玲、張俊華」，於法有
    據，原審駁回抗告人更正之聲請，顯有違誤，爰請求廢棄原
    裁定等語。
二、按判決如有誤寫、誤算或其他類此之顯然錯誤者，法院得依
    聲請或依職權以裁定更正之，民事訴訟法第232 條第1 項前
    段定有明文。此項規定，於非訟事件裁定準用之，亦為非訟
    事件法第36條第3 項所明定。又所謂顯然錯誤，係指判決中
    所表示者，與法院本來之意思顯然不符，依該判決意旨與訴
    訟事件之內容，法院或訴訟關係人均能一望而知者而言（最
    高法院41年臺抗字第66號判例意旨參照）。抗告人就其持有
    之本票聲請裁定許可強制執行，僅以甲○○為相對人，有本
    票裁定聲請狀在卷可憑，本院96年度票字第37752 號裁定未
    將普廣企業有限公司列為相對人，與其本來之意思相符，並
    無誤寫、誤算或其他類此之顯然錯誤。又普廣企業有限公司
    既非系爭本票裁定事件之相對人，縱其業經臺北市政府予以
    廢止登記，亦無更正其法定代理人可言。從而，抗告人聲請
    將系爭本票裁定相對人之記載更正為「相對人普廣企業有限
    公司」、「兼法定代理人甲○○、張淑娟、張仕鴻、陳慧玲
    、張俊華」，於法不合，不應准許，原審裁定駁回抗告人更
    正之聲請，核無違誤。抗告意旨指摘原裁定不當，求予廢棄
    ，為無理由，應予駁回。
三、據上論結，本件抗告為無理由，依非訟事件法第46條、第21
    條第2 項、第24條第1 項，民事訴訟法第495 條之1 第1 項
    、第449 條第1 項、第78條，裁定如主文。
中    華    民    國    99    年    6     月    30    日
                  民事第二庭審判長  法   官  張松鈞
                                    法   官  鍾素鳳
                                    法   官  陳秀貞
以上正本係照原本作成
本裁定不得抗告
中    華    民    國    99    年    6     月    30    日
                                    書記官  劉碧輝

司法院資訊處製作；財團法人民間司法改革基金會備份。
